

WENDY KATERINE MEDRANO LOPEZ

DISEÑADORA DE EXPERIENCIA DE USUARIO | FACILITADORA DE TALLERES DE INNOVACIÓN | BACHILLER EN INVESTIGACIÓN OPERATIVA

PERFIL PROFESIONAL

En formación y vocación soy diseñadora de experiencias de usuario en un marco de metodologías ágiles como SCRUM. De profesión diseño algoritmos matemáticos de optimización de sistemas

De corazón difundo, en comunidad, mindsets de innovación y emprendimiento.

LOGROS

- Finalista en 3 Hackatons, la última: Hackatrix Lima 2019.
- Organizadora de eventos, de emprendimiento, empoderamiento femenino, integración de comunidad y Clown Thinking.

DETALLES DE CONTACTO

Celular: (+51) 998-065-079 Email: wendy,medrano@unmsm.edu.pe Linkedin: https://bit.ly/2FhWIdO

HABILIDADES BLANDAS

- Habilidad para comunicar y construir sobre ideas.
- Habilidad de trabajo en equipo bajo presión.
- Curiosa y autodidacta.
- Apasionada por lo retos que desafíen mis conocimientos actuales.
- Priorización de productos que agregue mayor valor.

COMPETENCIAS

- Prototipado en baja, mediana y alta fidelidad.
- Testeo presencial y virtual con usuarios, online.
- Investigación de campo y capacidad analítica y de síntesis.
- Entrevistas con clientes, y usuarios.
- -Programación en HTML5, CCS3, JavaScript

HERRAMIENTAS

- Figma, Invision, Maze, Github, Trello, Visual Studio Code, Minitab, Lindo, Lingo, Bizagui, Excel.

EXPERIENCIA LABORAL

FACILITADORA DE TALLERES DE DESIGN THINKING

SPINOUT UNMSM | Febrero 2019 - Actualidad

- Workshop para Enseña Perú Lima
- Workshop para Enseña Perú Huaráz
- Workshop para Kuyayki Clown Lima
- Workshop para en ODS CAMP ZR Lomas de Ancón Lima
- Workshop para WIE- IEEE Perú Lima
- Workshop para Perú por lo ODS Lima

ASISTENTE GERENCIAL

MUNICIPALIDAD ANCÓN | Diciembre 2017 -Abril 2018

- Atención proactiva y servicial al público.
- Creación de sistema de control documentario, que mejoró el control gerencial.
- Gestora de relaciones públicas.
- Gestora de Proyectos de mejoramiento urbano del distrito.

CONSULTORA DE GESTIÓN POR PROCESOS

AYEMI.EIRL | JUNIO 2017

- Mapeo de procesos para reducir desperdicios del proceso productivo.

FORMACIÓN ACADÉMICA

UX DESIGN

LABORATORIA | Febrero 2019 - Actualidad

- Trabajo ágil con Start Ups reales, rediseñando landing page.
- -Rediseño de app financiera.

DIPLOMADO EN GESTIÓN DE PROYECTOS

CCL | Marzo 2018

BACH. INVESTIGACIÓN OPERATIVA

UNMSM | 2013- 2018

- Análisis y Simulación de Sistemas.
- Formulación de predicciones econométricas.
- Análisis estadístico de regresión lineal.
- Algoritmos de Optimización Lineal y No Lineal.
- Mercadotecnia y estudios de mercado.
- Planificación Estratégica.